臺灣高雄地方法院刑事判決　　　　　　　96年度訴字第3788號
公　訴　人　臺灣高雄地方法院檢察署檢察官
被　　　告　乙○○
上列被告因毒品危害防制條例案件，經檢察官提起公訴（96年度
毒偵字第6415號），嗣因被告就被訴事實為有罪之陳述，經本院
合議庭裁定由受命法官獨任依簡式審判程序審理，本院判決如下
：
    主  文
乙○○施用第一級毒品，處有期徒刑拾月，減為有期徒刑伍月，
如易科罰金，以新臺幣壹仟元折算壹日；又施用第二級毒品，處
有期徒刑肆月，減為有期徒刑貳月，如易科罰金，以新臺幣壹仟
元折算壹日。應執行有期徒刑陸月，如易科罰金，以新臺幣壹仟
元折算壹日。
    事  實
一、乙○○前於民國94年間因施用毒品案件，經本院以94年度毒
    聲字第1994號裁定送觀察、勒戒後，認無繼續施用毒品之傾
    向，於94年11月8 日觀察、勒戒執行完畢釋放。詎乙○○仍
    不知悔改，又於上開觀察、勒戒執行完畢釋放後5 年內，基
    於施用第一級毒品海洛因及第二級毒品甲基安非他命之犯意
    ，先於96年4 月17日上午8 時30分許，在高雄縣湖內鄉○○
    街18巷10號住處內，以將甲基安非他命置於玻璃球內以火燒
    烤吸食之方式，施用第二級毒品甲基安非他命1 次；再於96
    年4 月17日中午12時許，在上揭住處，以將海洛因加水摻入
    注射針筒後注射之方式，施用第一級毒品海洛因1 次。嗣為
    警於96年4 月18日中午12時許，在高雄縣路竹鄉○○村○○
    路與國昌路口攔檢，經其同意採集尿液送驗後，呈嗎啡及甲
    基安非他命陽性反應而查獲。
二、案經高雄縣政府警察局湖內分局報告臺灣高雄地方法院檢察
    署檢察官偵查起訴。
    理  由
一、本件被告乙○○所犯為死刑、無期徒刑或最輕本刑為3 年以
    上有期徒刑以外之罪，其於準備程序中就被訴事實為有罪之
    陳述，經法官告知簡式審判程序之旨，並聽取公訴人及被告
    之意見後，依刑事訴訟法第273 條之1 第1 項規定，裁定由
    受命法官獨任進行簡式審判程序，合先敘明。
二、上揭事實，已據被告乙○○於本院審理中坦承不諱，且其於
    96年4 月18日所採驗之尿液，經送往台灣檢驗科技股份有限
    公司檢驗，結果確呈第一級毒品海洛因代謝後嗎啡及第二級
    毒品甲基安非他命之陽性反應，此有該公司96年5 月15日編
    號KＺ000000000000號濫用藥物尿液檢驗報告、高雄縣政府警
    察局湖內分局煙毒、麻藥案件嫌犯代號與真實姓名對照表（
    代號湖警0203號）1 紙附卷可稽（見警卷第6 頁、第7 頁）
    ，而海洛因施用入人體後，水解還原成嗎啡，再循嗎啡之代
    謝方式排出體外，已據行政院衛生署藥物食品檢驗局（73）
    藥檢壹字第30221 號函說明綦詳，是以被告所施用之毒品應
    屬海洛因無訛，足認被告上開自白確與事實相符，洵堪採為
    論罪科刑之依據。又被告曾受如事實欄所載之觀察、勒戒處
    分執行完畢之事實，有本院院內索引卡紀錄表報表、臺灣高
    等法院被告前案紀錄表各1 份在卷可稽（見本院卷第4 頁至
    第10頁），被告於觀察勒戒執行完畢釋放後，5 年內再為本
    件施用毒品犯行，自應依法論罪科刑。是以本件事證明確，
    被告犯行堪以認定。
三、按海洛因、甲基安非他命分別係毒品危害防制條例第2 條第
    2 項第1 、2 款所稱之第一、二級毒品，是被告分別施用海
    洛因、甲基安非他命之行為，係犯該條例第10條第1 項之施
    用第一級毒品罪，及同條第2 項之施用第二級毒品罪。被告
    持有第一、二級毒品，嗣進而施用之，持有之低度行為應為
    施用之高度行為所吸收，均不另論罪。又被告上開所犯施用
    第一級毒品罪、施用第二級毒品罪，犯意各別，行為互殊，
    觸犯構成要件不同，應予分論併罰。爰審酌被告前已因施用
    毒品案件經觀察、勒戒，本應徹底戒除毒癮，惟其於95年7
    月2 日施用第一級毒品海洛因1 次後（經本院95年度訴字第
    3142號判處有期徒刑7 月確定，96年7 月25日執行完畢，未
    構成累犯）；又於96年2 月27日施用第一、二級毒品各1 次
    （經本院96年度訴字第1989號各判處有期徒刑10月及4 月，
    定應執行刑1 年確定，尚未執行），不料其復再犯本件施用
    毒品，已如上述，顯見其並無戒除毒害之決心，本不宜寬貸
    ，惟念其犯後坦承犯行，且施用毒品乃自戕一己之身體健康
    ，具有病患性人格之特質，行為本身對社會所造成之危害並
    非直接、鉅大，並考量施用毒品之次數、期間長短等一切情
    狀，分別量處如主文所示之刑，以資懲儆。
四、再按「中華民國96年罪犯減刑條例」業經總統於96年7 月4
    日公布，同年7 月16日施行，本件被告犯罪時間係在96年4
    月24日以前，且其所犯罪名與宣告刑，經核符該條例第2 條
    第3 款規定，並無第3 條所列不予減刑之情形，本件即應依
    同條例第7 條規定，減輕其刑，並於判決主文同時諭知其宣
    告刑及減得之刑，又本件被告所犯係最重本刑五年以下有期
    徒刑以下之刑之罪，且經減刑後並合併定應執行刑為6 月以
    下有期徒刑，應依同條例第9 條之規定，及審酌被告目前有
    正當工作、及犯罪情節等一切情狀，併定其應執行之刑及諭
    知如主文所示易科罰金之折算標準。
據上論斷，應依刑事訴訟法第273 條之1 第1 項、第284 條之1
、第299 條第1 項前段，毒品危害防制條例第10條第1 項、第2
項，刑法第11條前段、第41條第1 項前段、第2 項、第51條第5
款，中華民國九十六年罪犯減刑條例第2 條第1 項第3 款、第7
條、第9 條，判決如主文。
本案經檢察官甲○○到庭執行職務
中　　華　　民　　國　　96　　年　　10　　月　　29　　日
                  刑事第二庭    法　官  呂明燕
以上正本證明與原本無異。
如不服本判決應於收受本判決後10日內向本院提出上訴書狀，並
應敘述具體理由，如未敘述上訴理由者，應於上訴期間屆滿後20
日內補提理由書狀於本院（均須按他造當事人之人數附繕本）「
切勿逕送上級法院」。
中　　華　　民　　國　　96　　年　　10　　月　　30　　日
                                書記官  陳瓊芳
附錄本判決論罪之法條：
毒品危害防制條例第10條
施用第一級毒品者，處 6 月以上 5 年以下有期徒刑。
施用第二級毒品者，處 3 年以下有期徒刑。
